臺灣高等法院民事判決　　　　　　　　 95年度上易字第943號
上　訴　人　乙○○
被　上訴人　陽信商業銀行股份有限公司
法定代理人　己○○
訴訟代理人　丁○○
　　　　　　戊○○
被　上訴人　友邦國際信用卡股份有限公司
法定代理人　衛理德
訴訟代理人　甲○○
被　上訴人　台新國際商業銀行股份有限公司
法定代理人　吳東亮
訴訟代理人　辛○○
　　　　　　丙○○
上列當事人間確認債權不存在事件，上訴人對於中華民國95年9
月15日臺灣士林地方法院94年度訴字第1048號第一審判決提起上
訴，經本院於96年4月24日言詞辯論終結，判決如下：
    主  文
上訴駁回。
第二審訴訟費用新台幣壹萬壹仟零柒拾元由上訴人負擔。
    事實及理由
一、被上訴人友邦國際信用卡股份有限公司（下稱友邦公司）之
    法定代理人原為庚○○，於民國（下同）95年8月16日變更
    為衛理德，有公司變更登記表可稽（見本院卷第97頁），已
    據其於96年4月16日具狀聲明承受訴訟（見本院卷第96頁）
    ，核無不合，應予准許。
二、上訴人起訴主張：(一)上訴人未曾向被上訴人陽信商業銀行股
    份有限公司（下稱陽信銀行）申請信用卡，陽信銀行所核發
    予上訴人之信用卡應係第三人冒名申請，至該第三人持該信
    用卡申請代償上訴人對被上訴人台新國際商業銀行股份有限
    公司（下稱台新銀行）之信用卡債務，上訴人並不知情。況
    該第三人係以「羅文清」名義簽帳消費，而陽信銀行竟未察
    覺，任由該第三人持卡消費，就因此所生之信用卡債務新台
    幣（下同）182,151元，應由陽信銀行自行負擔，而不能責
    由上訴人負清償之責。(二)上訴人向友邦公司所申辦之信用卡
    已於清償完畢後辦理停卡，而上訴人於停卡後並未再持該信
    用卡消費，亦未將該信用卡交予訴外人羅文清或其他第三人
    使用，是第三人冒用上訴人名義持該信用卡簽帳消費致生之
    債務200,000元，上訴人自不負清償責任。(三)上訴人雖曾持
    用台新銀行所核發之信用卡，然早已辦理停卡，且未向台新
    銀行申請復卡。又羅文清係上訴人之配偶，對上訴人之相關
    資料自知之甚詳，倘其欲串通第三人冒用上訴人之名義申請
    復卡，乃屬輕而易舉。茲因台新銀行未盡查證義務，致未發
    現上訴人係遭第三人冒名申請復卡，而同意予以復卡，其因
    此所生之信用卡債務296,956元，應由台新銀行自行承擔。
    上訴人已一再將上開被冒名申請信用卡持用之情事告知被上
    訴人，然被上訴人仍不斷向上訴人催繳信用卡帳款，致上訴
    人在私法上之地位有受侵害之急迫危險，爰提起本件訴訟，
    請求判決確認被上訴人對上訴人之上開信用卡債權不存在等
    語。原審為上訴人敗訴之判決，上訴人不服，提起上訴，聲
    明：(一)原判決廢棄。(二)確認陽信銀行對上訴人之182,151元
    債權不存在。(三)確認友邦公司對上訴人之20萬元債權不存在
    。(四)確認台新銀行對上訴人之296,956元債權不存在。
三、陽信銀行則辯稱：上訴人係於92年9月1日持建物所有權狀、
    勞保投保資料及台新銀行白金卡等財力證明，向陽信銀行申
    請信用卡，並領用卡號為0000000000000000號之威士信用卡
    （下稱系爭掛失前之陽信銀行信用卡），嗣上訴人於94年8
    月9日申請掛失，陽信銀行乃依信用卡約定條款第18條約定
    ，於94年8月18日補發卡號為0000000000000000號之新卡（
    下稱系爭補發之陽信銀行信用卡）予上訴人。又上訴人於92
    年9月10日以系爭掛失前之陽信銀行信用卡代償其對台新銀
    行所負之14萬元信用卡債務，並自94年8月19日起至94年8月
    29日止，持系爭補發之陽信銀行信用卡於「金倫商行－小南
    國商行」及怡味行股份有限公司（下稱怡味行）簽帳消費合
    計10萬元，而怡味行之負責人即為上訴人，又自92年9月27
    日起至94年9月27日止，上開信用卡帳款均經上訴人正常繳
    款，且系爭補發之陽信銀行信用卡亦經以上訴人本人私章領
    取，是上訴人主張上開信用卡係遭他人冒名申請持用，並無
    可採等語。友邦公司則辯稱：上訴人確曾向友邦公司申請信
    用卡，並經友邦公司核發卡號為0000000000000000號之信用
    卡（下稱系爭友邦信用卡）予上訴人使用。友邦公司未曾接
    獲上訴人或羅文清終止系爭信用卡使用契約之申請，且於93
    年12月15日，友邦公司所屬授權人員獲知有以系爭友邦信用
    卡簽帳消費金額高達188,160元時，即與該刷卡者進行電話
    通話以確認交易安全，經核對持卡人姓名、身分證字號、帳
    單地址、持卡數、繳款方式及手機號碼等事項，均經該刷卡
    者正確回答，於客觀上已足使人認定該刷卡者即為上訴人本
    人，是友邦公司已盡善良管理人注意義務。反之，上訴人於
    系爭友邦信用卡有效期限內，將該信用卡交付予羅文清使用
    ，已違反信用卡約定條款第7條第2項第1款之約定，其因此
    所生之帳款，自應由上訴人負清償之責等語。台新銀行則辯
    稱：上訴人固於93年11月23日就台新銀行原核發之信用卡辦
    理停卡，然其又於93年12月10日以電話申請復卡，並經核發
    卡號為0000000000000000之信用卡（下稱系爭台新信用卡）
    予上訴人使用，而於該申請復卡之電話談話中，台新銀行所
    屬承辦人員已與申請人詳細核對資料，包含上訴人之出生日
    期、手機號碼、公司地址、住家住址及聯絡人姓名等事項，
    所獲回答均與上訴人前留存於台新銀行之相關資料相同，且
    羅文清於該核對資料過程中，亦於電話中告知因上訴人辦理
    公證結婚需款孔急而欲申請復卡，是系爭台新信用卡應係上
    訴人本人所申請。又台新銀行自93年11月起至94年9月止，
    就各期信用卡帳單均寄至上訴人之工作地點即台北縣三重市
    ○○路7號1樓，倘系爭台新信用卡係遭他人冒名使用，上訴
    人照理應會發現，然上訴人於此期間均未向台新銀行提出異
    議，顯見系爭台新信用卡應係由上訴人本人使用，或由上訴
    人授權予第三人使用，其因此所生之債務，依約應由上訴人
    負清償責任等語。原審為被上訴人勝訴之判決，被上訴人對
    於上訴人之上訴均聲明駁回上訴。
四、關於陽信銀行部分：
　(一)陽信銀行抗辯上訴人係於92年9月1日持建物所有權狀、勞保
　  投保資料及台新銀行白金卡等財力證明，向陽信銀行申請信
    用卡，並經核發系爭掛失前之陽信銀行信用卡，嗣上訴人於
    94 年8月9日申請掛失，陽信銀行乃於94年8月18日補發系爭
    補發之陽信銀行信用卡予上訴人，而上訴人於92年9月10日
    以系爭掛失前之陽信銀行信用卡代償其對台新銀行所負之14
    萬元信用卡債務，並自92年9月27日起至94年9月27日止，就
    上開信用卡帳款均正常繳款，現尚欠182,151元（含本金161
    ,513 元、利息8,524元及違約金12,114元）未清償等情，業
    據陽信銀行提出台新銀行白金卡帳單、建物所有權狀、勞工
    保險被保險人投保資料表、台新銀行信用卡正反面、信用卡
    申請書、郵局劃撥儲金存款收據、單月帳務資料查詢、應收
    帳務明細查詢、歷史帳單彙總查詢及信用卡消費明細表帳單
    為證（見原審卷第38至42、54至至84、150至158、182至184
    頁）堪信為真實。又查系爭掛失前之陽信銀行信用卡係以上
    訴人之名義申請，該信用卡領卡方式採掛號郵寄至帳單地址
    ，而帳單寄發地點則指定為上訴人工作地點即台北縣三重市
    ○○街75號1樓怡味行營業處所，嗣怡味行變更營業處所為
    台北縣三重市○○街7號1樓，而系爭掛失前之陽信銀行信用
    卡之帳單寄發地點亦經於94年4月25日申請變更為該怡味行
    新址，其後又於94年8月8日更改帳單寄送地址為台北市○○
    路○段185巷13弄14號1樓，而系爭補發之陽信銀行信用卡即
    經陽信銀行以掛號郵寄至該最後變更地址，並經以上訴人之
    印章簽收等情，亦有信用卡申請書、MNMO LINE彙總查詢、
    掛號函件區段投遞簽收清單及傳真查詢國內各類掛號郵件查
    單可稽（見原審卷第41、42、50至53頁），復為上訴人所不
    爭執（見原審卷第163頁）；又上訴人為怡味行之負責人，
    此有公司基本資料查詢可證（見原審卷第48、49頁），亦為
    上訴人所不爭執（見原審卷第163頁），且上訴人亦自認其
    與羅文清於92年間合夥經營怡味行，並由上訴人擔任怡味行
    之負責人，直至93年11月間，上訴人始將怡味行全權委由羅
    文清經營（見原審卷第97、164頁）。則綜合上開事證，縱
    認上開信用卡申請書並非上訴人親自填載，亦難據以認定上
    訴人對於系爭掛失前之陽信銀行信用卡及補發之陽信銀行信
    用卡之申請及核發毫無所悉，是上訴人主張上開信用卡係遭
    他人冒名申請及領用，上訴人全不知情云云，自不足取。
  (二)依陽信銀行信用卡約定條款第18條約定：「持卡人發生信用
    卡遺失或被竊等情形或污損、消磁、刮傷、滅失或其他原因
    致令不堪使用，貴行（指陽信銀行）得依持卡人之申請補發
    新卡，但持卡人應將不堪使用之信用卡截斷掛號寄回貴行；
    貴行於信用卡有效期間屆滿時，如未依第22條終止契約者，
    應續發新卡供持卡人繼續使用；貴行信用卡有效間屆滿前，
    持卡人如無續用之意願，須於有效期限屆滿前，或於接獲續
    發新卡後7日內，通知並將卡片截斷掛號寄回貴行終止本契
    約，無須說明理由及負擔任何費用或價款，但已使用核發新
    卡者，不在此限」（見原審卷第92頁），是陽信銀行因系爭
    掛失前之陽信銀行信用卡於94年8月9日經申請掛失，乃於94
    年8月18日補發新卡即系爭補發之陽信銀行信用卡，並依原
    約定領卡方式將系爭補發之陽信銀行信用卡以掛號郵寄至上
    開最後變更地址，經以上訴人之印章簽收，依其情節，尚難
    認陽信銀行有何違約情事。
  (三)經查系爭補發之陽信銀行信用卡核發後，經於94年8月19日
    在金倫商行─小南國商行簽帳消費35,000元，嗣又先後於同
    年月21日、同年月27日及同年月29日，在怡味行分別簽帳消
    費25,000元、20,000元及20,000元，而其上之簽名均為「羅
    文清」，固有歷史帳單彙總查詢及信用卡簽帳單可稽（見原
    審卷第43至47頁）。惟查：
  1.陽信銀行信用卡約定條款第17條關於「卡片被竊、遺失或其
    他喪失占有」係約定：「持卡人之信用卡如有遺失、被竊、
    被搶、詐欺或其他遭持卡人以外之第三人占有之情形（以下
    簡稱遺失或被竊等情形），應儘速以電話或其他方式通知貴
    行或其他經貴行指定機構辦理掛失停用手續…。持卡人自辦
    理掛失停用手續起被冒用之損失，概由貴行負擔。但有下列
    情形之一者，持卡人仍應負擔辦理掛失停用手續後被冒用之
    損失：(1)第三人之冒用為持卡人容許或故意將信用卡交其使
    用者；(2)持卡人因故意或重大過失將使用自動化設備辦理預
    借現金或進行其他交易等之交易密碼或其他辨識持卡人同一
    性之方式使第三人知悉者；(3)持卡人與第三人或特約商店偽
    造不實交易行為或共謀詐欺者。辦理掛失手續前持卡人被冒
    用之自負額以3,000元為上限，但有下列情形之一者，持卡
    人免負擔自負額：(1)持卡人於辦理信用卡掛失手續起前24小
    時以後被冒用者；(2)冒用者在簽單上之簽名，以肉眼即可辨
    識與持卡人之簽名顯不相同或以善良管理人之注意而可辨識
    與持卡人之簽名不相同者；(3)持卡人於2年內未有失卡紀錄
    者（在自動化設備辦理預借現金部分，持卡人辦理掛失手續
    前之冒用損失，由持卡人負擔，不適用本項自負額之約定）
    。持卡人有本條第2項書及下列情形之一者，且貴行能證明
    已盡善良管理人之注意義務者，其被冒用之自負額不適用前
    項約定：(1)持卡人得知信用卡遺失或被竊等情形而怠於立即
    通知貴行，或持卡人發生信用卡遺失或被竊等情形後，自當
    期繳款截止日起已逾20日仍未通知貴行者…」（見原審卷第
    92頁）。依此約定，上訴人所持用系爭補發之陽信銀行信用
    卡如有遺失或被竊等情形，應依上開約定辦理掛失停用手續
    ，否則，上訴人就被冒用或違約將該信用卡交由他人使用所
    生之信用卡債務，仍須負清償之責。
  2.查系爭補發之陽信銀行信用卡經領取後，並未向陽信銀行辦
    理掛失停用手續，此為上訴人所不爭執；又信用卡申請人於
    取得信用卡後，尚須於該信用卡背面簽名，特約商店人員始
    能核對簽帳單上所為之簽名是否與該信用卡背面簽名相符，
    而上訴人並不能證明系爭補發之陽信銀行信用卡背面之簽名
    確係上訴人之名義，是尚難僅憑上開信用卡簽帳單上之簽名
    均為「羅文清」，即足認定陽信銀行之特約商店人員未盡核
    對簽名是否相符之善良管理人注意義務。況上開簽帳消費中
    有3筆係在上訴人擔任負責人之怡味行為之，而羅文清係上
    訴人之配偶（見原審卷第16、164頁），且為怡味行之實際
    經營者，衡情上訴人就該簽帳消費之事，實難諉為不知，依
    其情節，堪認羅文清使用系爭補發之陽信銀行信用卡簽帳消
    費，係上訴人所容許，則依上開約定，上訴人就因此所生之
    信用卡債務，自應負清償之責。
五、關於友邦公司部分：
  (一)經查上訴人曾於92年3月間向友邦公司申請信用卡，經友邦
    公司核發系爭友邦信用卡予上訴人使用，而該信用卡經持以
    簽帳消費尚欠本金20萬元迄未清償（利息及違約金業經友邦
    公司表示予以免除）等情，有信用卡申請書及簽帳消費明細
    可證（見原審卷第121、142、143頁），且為上訴人所不否
    認（見原審卷第98、162頁），堪信為真實。雖上訴人主張
    其早已委由羅文清將系爭友邦信用卡辦理停卡，且曾以電話
    向友邦公司確認等語，惟為友邦公司所否認，而上訴人就此
    復不能舉證以實其說（見原審卷第178頁），是上訴人所為
    此部分之主張，尚不足取。
  (二)友邦公司抗辯系爭友邦信用卡曾於93年12月15日經持以簽帳
    消費188,160元，當時友邦公司之授權人員曾與該特約商店
    聯絡，並當場與刷卡者進行電話確認等情，業據其提出上開
    簽帳消費明細、電話錄音及電話錄音譯文為證（見原審卷第
    121、186頁），又上開電話錄音經原審當庭勘驗結果，其內
    容確與上開譯文所載相符（見原審卷第178頁）。而依上開
    譯文所示，該持系爭友邦信用卡簽帳消費之人對於友邦公司
    授權人員所詢問事項（包括上訴人姓名、身分證號碼、帳單
    寄送地址、在友邦公司申請信用卡張數、繳款方式、手機號
    碼），均能正確回答，依通常情形，堪認該筆簽帳消費縱非
    上訴人本人親自持卡所為，亦係經上訴人授權之人所持用；
    況依上開簽帳消費明細所示，系爭友邦信用卡曾先後於94年
    6月11日、同年8月5日在怡味行經持以簽帳消費（見原審卷
    第121頁），是上訴人就上開持用系爭友邦信用卡簽帳消費
    之事，亦難諉為不知。
  (三)友邦公司信用卡約定條款第7條第2項關於「持卡人應履行遵
    守之事項」係約定：「1.持卡人之信用卡屬於貴公司（指友
    邦公司）之財產，持卡人應妥善保管及使用信用卡。貴公司
    僅授權正卡持卡人或附卡持卡人本人依本約定條款規定之方
    式，在信用卡有效期限內分別使用，不得讓與、轉借、提供
    擔保或以其他方式將信用卡之占有轉讓予第三人或交由其使
    用…4.持卡人違反本項第1款至第3款約定致生之應付帳款者
    ，應對其負清償責任，並應負擔貴公司因此所生之一切損失
    （包含律師費）」；又於第19條關於「卡片被竊、遺失或其
    他喪失占有」亦約定：「一持卡人之信用卡如有遺失、被竊
    、第1項約定：「持卡人之信用卡如有遺失、被竊、被搶、
    詐欺或其他遭持卡人以外之第三人佔有之情形（以下簡稱遺
    失或被竊等情形），應儘速以電話或其他方式通知貴公司或
    其他經貴公司指定機構辦理掛失停用手續…二持卡人辦理掛
    失停用手續後，持卡人自發生信用卡遺失或被竊等情形時起
    （在自動化設備預借現金部分仍自持卡人辦理掛失停用手續
    時起），被冒用所發生之損失，概由貴公司負擔；但如有下
    列情形，不在此限；(1)第三人之冒用為持卡人容許或故意將
    信用卡交其使用者…三如有下列事由之一者，貴公司如能證
    明已盡善良管理人之注意義務時，僅負擔持卡人自辦理掛失
    停用手續後被冒用所發生之損失：(1)持卡人得知信用卡遺失
    或被竊等情形而怠於立即通知貴公司，或持卡人發生信用卡
    遺失或被竊等情形後，自當期繳款截止日起已逾20日者…」
    （見原審卷第122頁）。依此約定，上訴人所持用之系爭友
    邦信用卡如有遺失或被竊等情形，應依上開約定辦理掛失停
    用手續，否則，倘該信用卡遭人冒用，或上訴人違約將該信
    用卡交由他人使用，就因此所生之信用卡債務，仍須由上訴
    人負清償之責。經查上訴人就系爭友邦信用卡並未申請停卡
    ，亦未依上開約定辦理掛失停用手續，則不論該信用卡係上
    訴人本人持以簽帳消費，或經上訴人同意交由第三人持以簽
    帳消費，依上開約定，上訴人就所生之信用卡債務，均應負
    清償之責。
六、關於台新銀行部分：
  (一)經查上訴人曾於91年12月間向台新銀行請領信用卡，嗣於93
    年11月23日辦理停卡，又於同年12月10日以電話申請復卡，
    經台新銀行核發系爭台新信用卡予上訴人使用，而該信用卡
    經持以簽帳消費尚欠296,956元迄未清償；又自93年11月間
    起至94年7月間止，系爭台新信用卡消費帳單均依指定向上
    訴人工作地點即台北縣三重市○○街7號1樓寄送等情，有信
    用卡簡易申請書（白金卡）、信用卡消費明細表及信用卡消
    費簽單可稽（見原審卷第22至33、145至147頁），且為上訴
    人與台新銀行所不爭執（見原審卷第97、162、163頁），均
    堪信為真實。
  (二)上訴人雖主張其於93年11月23日辦理停卡後，並未申請復卡
    ；然台新銀行則抗辯上訴人確有於93年12月10日以電話申請
    復卡，並提出電話錄音（證物外放）及該電話錄音譯文（見
    原審卷第125至133頁）為證。經查上開電話錄音經原審當庭
    勘驗結果，其內容確與上開譯文所載相符（見原審卷第115
    頁）。又上訴人自認上開電話錄音中，該名自稱為「乙○○
    」之女子所陳述之資料，除家裡電話外，其餘各項（包括出
    生日期、信用卡帳單地址、住家地址、公司地址、公司電話
    號碼、繳款方式、聯絡電話、聯絡人姓名、保證人姓名、父
    親姓名等項）均屬正確，而其所述聯絡電話號碼0000000000
    號確為上訴人所使用之手機號碼（見原審卷第99、115、137
    頁），且於上開以電話核對資料之過程中，亦有自稱「羅文
    清」之男子，聲稱上訴人係因與其辦理公證結婚需用金錢，
    因而申請復用該信用卡，並陳稱可傳真公證結婚證書以供查
    證等語，復經參諸上訴人亦自認其與羅文清確於93年11月20
    日結婚（見原審卷第164頁），則綜合上開事證，堪認系爭
    台新信用卡縱非上訴人本人以電話申請復卡，亦係經上訴人
    授權之人所為。
  (三)經查系爭台新信用卡共經持用26筆，金額合計為422,000元
    ，其中除於94年9月4日在「金倫商行─285餐廳」由羅文清
    簽帳消費8,000元外，其餘25筆均係由羅文清持該信用卡以
    輸入密碼方式完成預借現金交易，此固有信用卡消費明細表
    、信用卡消費簽單及羅文清持卡預借現金照片可證（見原審
    卷第106至111、146、147頁），且為台新銀行所不爭執（見
    本院卷第56頁）。惟查：
  1.依台新銀行信用卡會員約定條款第7條關於「契約雙方之基
    本義務」部分，於第2項約定：「…持卡人之信用卡屬於貴
    行（指台新銀行）之財產，持卡人應妥善保管及使用信用卡
    。貴行僅授權正卡持卡人或附卡持卡人本人在信用卡有效期
    限內分別使用，不得讓與、轉借、提供擔保或以其他方式將
    信用卡之占有轉讓予第三人或交其使用」；又於第3項約定
    ：「持卡人使用自動化設備辦理預借現金、使用信用卡辦理
    電話語音預借現金及網路預借現金、或進行其他交易，就其
    交易密碼或其他辨識持卡人同一性（包括但不限於電話服務
    密碼、網路銀行密碼）之方式，應予以保密，不得以任何方
    式使第三人知悉」，並於第5項約定：「持卡人違反第2項至
    第4項約定致生之應付帳款者，亦應對之負清償責任」。又
    第19條關於「卡片被竊、遺失或其他喪失占有」亦約定：「
    持卡人之信用卡如有遺失、被竊、被搶、詐欺或其他遭持卡
    人以外之第三人占有之情形（以下簡稱遺失或被竊等情形）
    ，應立即以電話或其他方式通知貴行或其他經貴行指定機構
    辦理掛失停用手續…且持卡人應於受理掛失手續日起7日內
    向當地警察機關報案並檢具報案證明文件補行通知貴行。持
    卡人辦理掛失停用手續後，且無下列第1款至第7款事由之一
    者，持卡人自該卡發生遺失或被竊等情形時起（在自動化設
    備預借現金部分仍自持卡人辦理掛失停用手續時起）被冒用
    所發生之損失，概由貴行負擔：(1)第三人之冒用為持卡人容
    許或故意將信用卡交其使用者。(2)持卡人因故意或重大過失
    將使用自動化設備辦理預借現金、使用信用卡辦理電話語音
    預借現金及網路預借現金、使用信用卡辦理電話語音預借現
    金及網路預借現金、或進行其他交易等之交易密碼或其他辨
    識持卡人同一性之方式使第三人知悉者。(3)持卡人與第三人
    或特約商店偽造不實交易行為或共謀詐欺者。(4)持卡人得知
    信用卡遺失或被竊等情形而怠於立即通知貴行，或持卡人發
    生信用卡遺失或被竊等情形後，自當期繳款截止日起已逾20
    日仍未通知貴行者。(5)持卡人未依第一項約定向當地警察機
    構報案並檢具報案證明文件之行通知貴行者。(6)持卡人違反
    第9條第1項約定，未於信用卡簽名致遭第三人冒用…」（證
    物外放）。
  2.查系爭台新信用卡經領取後，並未向台新銀行辦理掛失手續
    ，此為上訴人所不爭執，而上訴人亦不能證明該信用卡背面
    之簽名確係上訴人之名義，是尚難僅憑上開信用卡簽帳單上
    之簽名為「羅文清」，即足據以認定台新銀行之特約商店人
    員未盡核對簽名是否相符之善良管理人注意義務。又查羅文
    清係上訴人之配偶，而台新銀行自93年11月間起至94年7月
    間止，就系爭台新信用卡消費帳單均向上訴人之工作地點即
    台北縣三重市○○街7號1樓寄送，且系爭台新信用卡經持以
    簽帳消費及預借現金之金額合計422,000元，於此期間亦經
    陸續繳款，僅餘296,956元尚未清償，依其情節，堪認羅文
    清使用系爭台新信用卡，係上訴人所容許，則依上開約定，
    上訴人就因此所生之信用卡債務，自應負清償責任。又羅文
    清既係持系爭台新信用卡以輸入密碼方式完成預借現金交易
    ，且其以此方式預借現金多達25次，顯見上訴人縱非故意將
    該預借現金交易密碼告知羅文清，亦堪認其就羅文清得以知
    悉該交易密碼以進行上開交易之事具有重大過失，依上開約
    定，上訴人就此所生之債務亦應負清償責任。
七、綜上所述，上訴人請求確認陽信銀行對其182,151元之債權
    不存在，友邦公司對其20萬元之債權不存在，及台新銀行對
    其296,956元之債權不存在，均為無理由，應予駁回。從而
    ，原審所為上訴人敗訴之判決，核無違誤，上訴意旨指摘原
    判決不當，求予廢棄改判，為無理由，應予駁回。
八、上訴人聲請將上開友邦公司及台新銀行所提出之電話錄音送
    請內政部警政署刑事警察局進行聲紋比對，以資證明該電話
    錄音中之女聲部分非上訴人本人，惟本院認該待證事實對本
    件訴訟結果不生影響，爰不予調查；此外，兩造其餘之攻擊
    或防禦方法及未經援用之證據，經本院斟酌後，認為均不足
    以影響本判決之結果，自無逐一詳予論駁之必要，均併此敘
    明。
九、據上論結，本件上訴為無理由，依民事訴訟法第449條第1項
    、第78條，判決如主文。
中　　華　　民　　國　　96　　年  　5　　 月　　15    日
                    民事第四庭
                        審判長法  官  張劍男
                              法  官  丁蓓蓓
                              法  官  彭昭芬
正本係照原本作成。
不得上訴。
中　　華　　民　　國　　96　　年　　5 　　月　　17　　日
                              書記官  丁華平
